# (陈版请进）急。外资验资取证

提问人：mikezhan 时间：2012-11-26 12:35:29
外商以所谓在境外取得的非专利技术投资，验资针对该项资产产权归属的审验 应取得哪些权属证明文件？
急等！谢谢
<来自中国会计视野网iPhone客户端>

回答人：chenyiwei
这种验资风险极大，建议尽可能不要承接。 对于非货币财产出资中的知识产权（专利权、非专利技术、著作权中的财产权利等）和商标权等工业产权出资，基于以下原因，属于高风险领域，一般不建议承接此类出资形式的验资业务，应当尽量要求被审验单位及其股东改变出资方式：（ 1 ）知识产权和工业产权计价的主观程度高或其计价需要大量的主观判断；（ 2 ）对于非专利技术，由于其缺乏权属证明文件，因此判断其财产权是否已经转移相当困难；（ 3 ）此类财产的所有权和使用权分离的情形较为常见，可能涉及较为复杂的法律问题。